【裁判字號】    98,附民緝,5
【裁判日期】    991112
【裁判案由】    請求賠償損害
【裁判全文】
臺灣桃園地方法院刑事附帶民事訴訟判決
原      告  祺泉股份有限公司
法定代理人  甲○○
被      告  乙○○
上列被告因業務侵占案件（本院98年度易緝字第97號），經原告
提起附帶民事訴訟，請求損害賠償，本院於民國99年10月29日言
詞辯論終結，判決如下：
    主  文
被告應給付原告新臺幣陸萬參仟陸佰元，及自民國九十八年十二
月二十二日起至清償日止按週年利率百分之五計算之利息。
本判決得假執行。
    事實及理由
一、原告起訴主張：被告乙○○在民國95年7 月間起至96年1 月
    底止，在位於桃園縣中壢市下內壢內定里12之43號之祺泉股
    份有限公司（下稱祺泉公司）擔任業務員，負責招攬業務及
    收取貨款，其於95年11月底至96年1 月底合計共收取貨款新
    臺幣（下同）63600 元後，竟將上開款項侵占入己，致原告
    受有損害。為此，爰依民法第184 條侵權行為損害賠償之法
    律關係，提起本件刑事附帶民事訴訟等情。
二、被告乙○○則認諾原告之請求，願意賠償原告損失。
三、按因犯罪而受損害之人，於刑事訴訟程序得附帶提起民事訴
    訟，對於被告及依民法負賠償責任之人，請求回復其損害；
    附帶民事訴訟之判決，應以刑事訴訟判決所認定之事實為據
    ，刑事訴訟法第487 條第1 項、第500 條前段分別定有明文
    。次按因故意或過失，不法侵害他人之權利者，負損害賠償
    責任，民法第184 條第1 項前段定有明文。末按當事人於言
    詞辯論時為訴訟標的之捨棄或認諾者，應本於其捨棄或認諾
    為該當事人敗訴之判決，民事訴訟法第384 條亦可參照。查
    本件原告主張其受被告侵占致受有損害之事實，為被告所不
    爭，並經本院98年度易緝字第97號刑事判決判處被告罪刑在
    案，有該案判決書可稽，堪認原告上開主張為真實。又被告
    對原告請求為認諾乙節，業如前述，揆諸上開說明，則原告
    基於侵權行為損害賠償之法律關係，依民法第184 條第1 項
    前段規定，訴請被告給付如聲明所示，自屬有據，應予准許
    。
四、按本於被告認諾所為之判決，法院應依職權宣告假執行，民
    事訴訟法第389 條第1 項第1 款定有明文。本件被告認諾原
    告之請求，本院自應就判決命被告給付之部分，依職權宣告
    假執行。
五、據上論結，原告之訴為有理由，依刑事訴訟法第502 條第2
    項、第491 條第10款，民事訴訟法第389 條第1 項第1 款，
    判決如主文。
中    華    民    國    99    年    11    月    12    日
                  刑事第九庭  法  官  陳正昇
以上正本證明與原本無異。
如不服本判決，非對於刑事訴訟之判決上訴時，不得上訴，並應
於判決送達後10日內向本院提出上訴狀（應附繕本）。
中    華    民    國    99    年    11    月    15    日
民法第184條
（獨立侵權行為之責任）
因故意或過失，不法侵害他人之權利者，負損害賠償責任。故意
以背於善良風俗之方法，加損害於他人者亦同。
違反保護他人之法律，致生損害於他人者，負賠償責任。但能證
明其行為無過失者，不在此限。

司法院資訊處製作；財團法人民間司法改革基金會備份。
